臺灣高雄地方法院刑事判決　　　　　　　92年度訴字第2885號
 被　　　告　丙○○
 被　　　告　甲○○
 　　　　　　　　　　　號
上列被告因偽造文書等案件，經檢察官提起公訴（91年度偵字第
23639 號、92年度偵字第3237號、第14824 號），本院判決如下
：
    主  文
丙○○共同意圖為自己不法之所有，以詐術使人將本人之物交付
，未遂，處拘役貳拾日，如易科罰金，以佰元折算壹日。緩刑
貳年。
甲○○共同意圖為自己不法之所有，以詐術使人將本人之物交付
，未遂，累犯，處拘役拾日，如易科罰金，以佰元折算壹日
。
    事  實
一、丙○○、甲○○均意圖為自己不法之所有，明知皆未曾在宏
    祥汽車材料行工作，仍基於詐取財物之故意，於91年10月間
    某日，在高雄市○○路某真實姓名、年籍不詳，自稱「葉代
    書」之辦公處所，與該自稱「葉代書」之成年男子共同基於
    詐取財物之犯意聯絡，由該自稱「葉代書」之人，於中國國
    際商業銀行（以下簡稱中國商銀）信用卡申請書上填載「丙
    ○○擔任宏祥汽車材料行理貨員1 年3 月」、「甲○○擔任
    宏祥汽車材料行業務兼送貨員1 年3 月」之虛偽資料，分別
    由丙○○、甲○○在申請書簽名後，並檢附丙○○、甲○○
    宏祥汽車材料行之名片各一張，在91年10月4 日向中國商銀
    提出申請使用信用卡（卡名為歡喜卡）。嗣中國商銀發覺有
    異，而未准予核發歡喜卡供丙○○、甲○○使用。
二、案經中國商銀訴由高雄市政府警察局三民第二分局報請臺灣
    高雄地方法院檢察署檢察官偵查起訴。
    理  由
一、本件被告丙○○、甲○○及檢察官均對本院所提示之證據之
    證據能力均不爭執，本院審酌各該證據做成之情況，認為適
    當，依刑事訴訟法第159 條之5 得做為證據，核先敘明。
二、上揭事實，業據被告丙○○、甲○○於本院審理時坦承不諱
    ，核與證人即共同被告宏祥汽車材料行負責人乙○○於警詢
    中證述被告二人均未曾在宏祥汽車材料行工作之情節相符，
    並有中國商銀丙○○、甲○○的信用卡申請書；丙○○、甲
    ○○之信用卡申請戶資料；丙○○、甲○○本人的88至90年
    度的綜合所得稅資料影本各1 份在卷足憑，被告自白與事實
    相符，本件事證明確，被告犯行洵堪認定，應予依法論科。
三、按信用卡本身乃表彰一定之支付能力，並得持以消費，購買
    物品，乃一具體存在具有財物價值之實體物，而非抽象存在
    之利益，故本件被告等所涉犯詐取信用卡部分之犯行，應係
    觸犯刑法第339 條第1 項詐欺取財罪，而非同條2 項之詐欺
    得利罪，公訴意旨認被告係犯詐欺得利罪嫌，容有未洽，惟
    公訴檢察官已於本院審理時更正起訴法條為第339 條第1 項
    ，附此敘明。核被告丙○○、甲○○所為，係犯刑法第339
    條第3 項、第1 項之詐欺取財未遂罪。被告丙○○、甲○○
    與自稱「葉代書」之人間，就上開詐欺取財罪間，有犯意聯
    絡及行為分擔，為共同正犯。被告甲○○曾於民國84年間因
    妨害風化案件，經法院判處有期徒刑4 年確定，而於88年3
    月18日執行完畢，有台灣高雄地方法院檢察署刑案資料查註
    紀錄表及台灣高等法院被告前案紀錄表可按，其於有期徒刑
    執行完畢後五年以內再犯有期徒刑以上之罪，為累犯，應依
    刑法第47條規定加重其刑。又被告丙○○、甲○○均已著手
    於詐欺取財犯罪行為之實行而未發生犯罪之結果為未遂，爰
    依刑法第26條前段之規定，按既遂犯之刑度減輕其刑。甲○
    ○則並依刑法第71條第1 項規定先加後減。爰審酌被告丙○
    ○、甲○○因貪圖小利而填寫不實資料申請信用卡所為固屬
    非是，然並未獲准申請信用卡所生危害輕微等一切情狀，量
    處如主文所示之刑，並諭知易科罰金之折算標準。末查，被
    告丙○○前因竊盜案件經判處有期徒刑7 月緩刑3 年，緩刑
    期滿緩刑宣告未經撤銷，其刑之宣告失其效力，有台灣高等
    法院被告全國前案紀錄表可按，應視同未曾受有期徒刑以上
    刑之宣告，其因一時失慮，偶罹刑典，並已坦認犯行，深具
    悔意，經此偵審程序及刑之宣告後，應知警惕，信無再犯之
    虞，本院認前開所宣告之刑，以暫不執行為適當，爰併予宣
    告緩刑二年，以啟自新。
據上論斷，應依刑事訴訟法第299 條第1 項前段、刑法第28條、
第339 條第3 項、第1 項、第26條、第47條、第41條第1 項前段
、第74條第1 款，罰金罰鍰提高標準條例第1 條前段、第2 條，
判決如主文。
本案經檢察官林慧美到庭執行職務。
中　　華　　民　　國　　94　　年　　8 　　月　　31　　日
                  刑事第二庭  審判長法　官  張意聰
                                    法  官  曾鴻文
                                    法  官  黃宣撫
如不服本判決，應於送達後10日內，向本院提出上訴狀。
以上正本證明與原本無異。
中　　華　　民　　國　　94　　年　　8 　　月　　31　　日
                                    書記官  鄭永媚
附錄本判決論罪科刑法條：
中華民國刑法第339條
(普通詐欺罪)
意圖為自己或第3人不法之所有，以詐術使人將本人或第3人之物
交付者，處5 年以下有期徒刑、拘役或科或併科1,000 元以下罰
金。
以前項方法得財產上不法之利益或使第3人得之者，亦同。
前2項之未遂犯罰之。
